【裁判字號】    89,上易,3157
【裁判日期】    890724
【裁判案由】    毀損等
【裁判全文】
臺灣高等法院刑事判決                          八十九年度上易字第三一五七號
    上  訴  人    臺灣臺北地方法院檢察署檢察官
    被      告    甲○○
右上訴人因被告毀損等案件，不服臺灣臺北地方法院八十八年度易字第三二九五號，
中華民國八十九年七月二十四日第一審判決（聲請簡易判決處刑案號：臺灣臺北地方
法院檢察署八十八年度偵續字第一二０三０號）提起上訴，本院判決如左：
    主  文
上訴駁回。
    理  由
一、本案經本院審理結果，認第一審判決對被告甲○○為無罪之諭知，核無不當，應
    予維持，並引用第一審判決書（如附件）記載之證據及理由。
二、檢察官上訴意旨以：（一）綽號「小朱」者於民國八十八年三月二十九日至告訴
    人乙○○所經營之「采花坊」，當場以電話與被告聯絡，並由被告與告訴人交談
    ，敘及中興銀行查詢存款證明之事，倘被告係遭告訴人誤認，豈會如此巧合？（
    二）被告為何無故前往中興銀行申請存款明細？（三）「小朱」等人若非經由被
    告之教唆，何以甘冒刑事追訴風險，多次代人恐嚇、毀損？原審未為詳查，遽為
    被告無罪之諭知，其認事及用法，似有未洽云云。
三、按犯罪事實應依證據認定之，無證據不得推定其犯罪事實；又不能證明被告犯罪
    或其行為不罰者，應諭知無罪之判決，刑事訴訟法第一百五十四條及第三百零一
    條第一項，分別定有明文。而認定不利於被告之事實，須依積極證據，苟積極證
    據不足為不利於被告事實之認定時，即應為有利於被告之認定，更不必有何有利
    之證據；且認定犯罪事實所憑證據，雖不以直接證據為限，間接證據亦包括在內
    ，然無論直接或間接證據，其為訴訟上之證明，須於通常一般之人均不致有所懷
    疑，而得確信其為真實之程度者，始得據為有罪之認定。又告訴人之告訴，係以
    使被告受刑事訴追為目的，是其陳述是否與事實相符，仍應調查其他證據以資審
    認（最高法院三十年上字第八一六號、五十二年臺上字第一三００號、七十六年
    臺上字第四九八六號判例意旨參照）。
四、經查，本件告訴人所指「小朱」曾於八十八年三月二十九日，在「采花坊」以電
    話與被告聯繫，並由告訴人與被告交談一節，非但自始為被告所堅決否認，復查
    無其他積極證據足資審認與事實相符，已未可盡信；況告訴人於偵查中先係指稱
    「他們說要甲○○打電話和我對質，電話中甲○○確實跟我談」（八十八年六月
    三日訊問筆錄），嗣則改稱「被告先前有打電話來，且當天那些年輕人還說要與
    被告對話」（八十八年八月三日訊問筆錄），所述與被告對談之經過，前後互有
    出入，自無足採據。本件既缺乏積極證據資為被告不利之認定，尤不得僅以「小
    朱」等人甘冒遭毀損、恐嚇等刑事訴追，即憑空臆測係被告所教唆。
五、次查，被告所辯因接獲欠稅遭限制出境之通知，始至中興銀行查詢存款明細一節
    ，有被告於八十八年四月十九日補繳稅款之財政部臺北市國稅局代收移送法院滯
    納稅款及財務罰鍰繳款書與財務案件代收執行費用收據各一紙在卷可稽，顯非被
    告臨訟為圖卸責所杜撰。
六、復查，被告另稱於本案第一審判決後之八十九年七月三十日，猶接獲自稱「小朱
    」之男子以電話詢問告訴人之現住地及營業狀況，為恐遭不測，遂向所轄之忠孝
    東路派出所報案等情，亦有臺北市政府警察局中正第一分局以八十九年十一月三
    日北市警中正一分刑字第八九六二七二四六００號函檢附受理各類案件紀錄表及
    派出所員警工作紀錄簿附卷可按。益徵被告所辯並不認識「小朱」等人，亦未教
    唆彼等犯罪等語，堪予採信。
七、此外，本院復查無其他積極證據足資證明被告確有教唆「小朱」等人涉犯恐嚇、
    毀損等罪之情事，揆諸前揭規定及判例意旨，尚難徒憑告訴人之指訴，遽認被告
    有教唆恐嚇及毀損等犯行。原審以不能證明被告犯罪，而為被告無罪之諭知，經
    核並無違誤，應予維持。檢察官上訴意旨所指各節，均無理由，應予駁回。
據上論斷，應依刑事訴訟法第三百六十八條，判決如主文。
本案經檢察官錢漢良到庭執行職務
中    華    民    國      八十九      年      十一      月     三十     日
                              臺灣高等法院刑事第六庭
                                  審判長法  官  陳  春  秋
                                        法  官  高  明  哲
                                        法  官  王  麗  莉
右正本證明與原本無異。
不得上訴
                                         書記官  胡     儀
中    華    民    國      八十九      年      十一      月      三十    日


司法院資訊處製作；財團法人民間司法改革基金會備份。
